臺灣士林地方法院行政訴訟判決
                                      110年度交字第267號
原      告  林芬蘭  
被      告  臺北市交通事件裁決所

代  表  人  蘇福智  
訴訟代理人  吳美惠  
上列當事人間交通裁決事件，原告不服被告民國110 年9月3日北
市裁催字第22-CX0000000號裁決，提起行政訴訟，本院判決如下
：
    主  文
原告之訴駁回。
訴訟費用新臺幣參佰元由原告負擔。
    事實及理由
一、程序事項：本件係因原告不服被告民國110 年9月3日北市裁
    催字第22-CX0000000號違反道路交通管理事件裁決書（下稱
    原處分），裁處罰鍰新臺幣（下同）4,000 元，並記違規點
    數3點，提起行政訴訟，經核屬行政訴訟法第237 條之1 第1
     項第1 款規定之交通裁決事件，爰依同法第237 條之7 規
    定，不經言詞辯論，逕為判決。
二、爭訟概要：原告駕駛7837-RK 號自用小客車（下稱系爭車輛
    ）於109 年5月15日17時39分許，在五股區1號越堤道（往八
    里方向燈桿編號804152）處，因「駕車行經有燈光號誌管制
    之交岔路口闖紅燈」之違規事實，經新北市政府警察局蘆洲
    分局（下稱舉發機關）製單舉發，有新北市警交大字第CX25
    69314 號舉發違反道路交通管理事件通知單可稽（下稱系爭
    舉發通知單，見本院卷第50頁），嗣經被告依違反道路交通
    管處罰條例第53條第1項，以原處分對原告為裁罰，原告於1
    10年9月17日提起本件行政訴訟。
三、原告主張及聲明：
　㈠伊於109年5月16日收到遭民眾檢舉簡訊通知後，調閱車輛後
    方行車紀錄器查看並保留「109年5月15日」該日影像；當日
    伊係於17時53分始駕車離開停車場，有當時行車紀錄器之影
    像檔為證，109年5月15日17時39分伊並不會出現在五股區1
    號越堤道（往八里方向燈桿編號804152）處；檢舉人檢舉之
    違規時間及違規地點均與事實不符，且影像時間與真實時間
    不合：影像前4秒出現「BANDICUT」Logo 官方網址畫面，顯
    然該影片是檢舉人以「BANDICUT軟體」進行影像編輯後的成
    果，採證影片缺乏真實性、不具備證據能力。採證影像播放
    過程中，無法清楚辨識行進中車輛之牌照號碼；影像中自小
    客車是否為伊所有之車輛尚待查證。況影片時間「2020-05-
    15、17：39：23」之時間點，伊之座車還停置在新北市○○
    區○○○路00號功得電子有限公司停車場，「0000-00-00，
    17：54：00」才駛離停車場。
　㈡舉發通知單之採證照片模糊不清，沒有清晰車牌畫面，無法
    辨識車輛車牌號碼也無法辨識車輛特徵，更有3 張照片過小
    無法辨識。伊未曾有闖紅燈之意圖，且交通路況瞬息萬變，
    單憑瞬間截圖畫面，尚無法呈現燈光號誌轉換時間點，更無
    法釐清真正動態路況。五股區1 號越堤道往八里方向燈桿編
    號804152之號誌為閃光黃燈，依道路交通標誌標線號誌設置
    規則第211 條規定，燈桿編號804152之號誌屬特種閃光號誌
    ，並非同規則第231 條之行車管制號誌，且該路段亦無設置
    交叉路口標誌，亦無與道路交會，行經此路段之車輛僅能前
    行無法右轉，該路段並非交岔路口，故被告依「駕車行經有
    燈光號誌管制之交岔路口闖紅燈」裁罰伊，於法有違。
　㈢又該路段之號誌為閃光黃燈已如前述，依道路交通標誌標線
    號誌設置規則第231 條。若該閃光黃燈之號誌欲轉變為行車
    管制號誌時，應有黃燈時間3秒加上全紅時間共6秒號誌轉換
    時間，而該號誌顯低於6 秒。退步言之，縱該號誌符合前開
    規定，影片中系爭車輛亦未有闖紅燈行為，被告採證影片時
    間「0000-00-00、17：39：23」，該路口號誌為閃光黃燈（
    亮燈）週期，畫面中出現一部行駛中之自小客車（即系爭車
    輛）。影片時間「0000-00-00、17：39：24」號誌為閃光黃
    燈（暗燈）週期，依畫面距離推算，系爭車輛駕駛人應看不
    到近端燈桿號誌，只能看到遠端燈桿號誌，且同一時間系爭
    車輛已通過停止線，從檢舉人視角所見前方號誌燈呈現黃色
    ，外側所有機車仍陸續前進準備通過停止線，亦即在影片時
    間17：39：24這1 秒之閃光燈週期內，系爭車輛已通過停止
    線，系爭車輛並無闖紅燈疑慮。影片時間17：39：25，系爭
    車輛已通過遠端燈桿，外側剩2 部機車仍陸續通過停止線，
    該號誌燈已為紅色，影片時間17：39：28，系爭車輛已遠離
    ，外側所有機車均已駛離遠端燈桿，從畫面角度判斷，此時
    檢舉人停等紅燈，疑似跨越停止線。即檢舉人停等紅燈時超
    越停止線，已違反道路交通管理處罰條例第60條第2項第3款
    之規定；雖人民不得主張「不法平等」，但舉發機關未舉發
    檢舉人，屬無正當理由而為差別待遇，舉發機關仍違反平等
    原則。
　㈣違反道路交通管理事件統一裁罰基準及處理細則第44條第1項
    規定，本件應到案日期109年7月11日，應到案期限60日為10
    9年9月9日，被告應於到案期限60日內之3個月即109年12月9
    日前逕行裁決，被告延至110年9月3日始開立裁決書，舉發
    時間逾期。被告因未依職權踐行證據調查程序，且被告為行
    政機關，未依違反道路交通管理事件統一裁罰基準及處理細
    則第20條、第44條之規定依法行政，已有行政怠惰之違法，
    被告卻以原處分對伊處以最高額罰鍰並記違規點數3點，悖
    於公平原則等語。並聲明：原處分撤銷。
四、被告抗辯及聲明：
　　查舉發機關函覆內容及審閱違規採證影像資料：經查系爭車
    輛行經新北市○○區0號越堤道（往八里方向燈桿編號80415
    2 ）設有號誌管制之交岔路口時，於前述號誌顯示為紅燈時
    ，超越停止線後繼續往前行駛，「闖紅燈」之違規事實明確
    ，舉發機關經民眾採證檢舉，審核無誤，依違規事實及職責
    逕行舉發。依據違反道路交通管理事件統一裁罰基準及處理
    細則第22條第1項、第2項規定，舉發機關可依民眾檢舉採證
    資料顯示之證據，予以舉發之。經再檢視違規採證光碟資料
    ，影片共10秒，影片時間0000-00-00、17：39：23系爭車輛
    出現於畫面左方，並行使於內側車道，影片時間17：39：23
    （即影片第5 秒）前方路口號誌由黃燈轉紅燈狀態，此時路
    口號誌已呈紅燈狀態，影片時間17：39：24系爭車輛行經該
    處路口號誌已呈紅燈狀態，仍穿越停止線直接通過路口，闖
    紅燈之情節明確，且舉發機關依據道路交通管理處罰條例第
    7條之1規定查證屬實後製單舉發，並無違誤。原告本件違規
    行為，洵堪認定。被告依違反道路交通管理事件統一裁罰基
    準及處理細則、道路交通管理處罰條例以原處分裁罰原告並
    無違誤等語。並聲明：原告之訴駁回。
五、本院之判斷：
　㈠按汽車行駛至交岔路口，其行進、轉彎，應遵守燈光號誌，
    道路交通安全規則第102條第1項第1 款定有明文。又車輛指
    非依軌道電力架設，而以原動機行駛之汽車（包括機車）、
    慢車及其他行駛於道路之動力車輛；汽車駕駛人，行經有燈
    光號誌管制之交岔路口闖紅燈者，處1,800元以上5,400元以
    下罰鍰；汽車駕駛人有違反同條例第53條規定之情形者，除
    依該條處罰鍰外，並予記違規點數3 點，道路交通管理處罰
    條例第3條第8款、第53條第1項、第63條第1項第3 款分別定
    有明文。
　㈡次按「有關『闖紅燈』行為之認定，於道路交通管理處罰條例
    中並未見相關解釋，另依道路交通標誌標線號誌設置規則第
    170條第1項規定：『停止線用以指示行駛車輛停止之界線，
    車輛停止時，其前懸部分不得伸越該線。』及同規則第206條
    第1項第5款(一)規定：『車輛面對圓形紅燈表示禁止通行，
    不得超越停止線或進入路口。』，若據此認定超越停止線即
    為闖紅燈，則一般大眾恐難以接受，亦非道路交通管理處罰
    條例當初立法精神。故為促使駕駛人回歸對標線之認知，同
    時兼顧執法技術層面與大眾接受程度，茲將面對圓形紅燈時
    超越停止線或闖紅燈之認定敘述如後：(一)車輛面對圓形紅
    燈時仍逕予穿越路口至銜接路段，含左轉直行、迴轉及右轉
    （有關紅燈右轉行為部份，已為道路交通管理處罰第53條第
    2項所另外規範處罰，此部份函釋應不再適用，特附此敘明
    ）即視為闖紅燈之行為。(二)有繪設路口範圍者：車輛無視
    於紅燈警示，有穿越路口之意圖，而車身已伸入路口範圍亦
    視同闖紅燈；若僅伸越停止線而未達路口範圍者，則視為不
    遵守標線指示。(三)無繪設路口範圍者：以車輛無視於紅燈
    號誌，而有穿越路口之企圖，其車身並已伸越停止線並足以
    妨害其他方向人（若有行人穿越道）、車通行者亦以闖紅燈
    論處；若僅車身伸越停止線則以不遵守標線指示視之。(四)
    目前交岔路口已繪設網狀黃線區者暫以該範圍視作路口。」
    ，此有交通部 82年4月22日交路字第009811號函釋在案，上
    開函釋，核屬交通部基於主管權責，就法令執行層面所為之
    解釋，與法律之本旨並無違誤，亦未抵觸母法，依法自得予
    以援用。
　㈢再按違反道路交通管理事件統一裁罰基準及處理細則第 1條
    規定：「本細則依道路交通管理處罰條例第92條第4 項規定
    訂定之」、第2條第1項、第2 項規定：「處理違反道路交通
    管理事件之程序及統一裁罰基準依本細則之規定辦理。前項
    統一裁罰基準，如附件違反道路交通管理事件統一裁罰基準
    表。」，核上開統一裁罰基準及處理細則之規定，就其立法
    目的及功能，乃為防止處罰機關枉縱或偏頗，依道路交通管
    理處罰條例第92條第4 項所授權交通部會同內政部訂定「違
    反道路交通管理事件統一裁罰基準及處理細則」及其附件「
    違反道路交通管理事件統一裁罰基準表」，用以維持裁罰之
    統一性與全國因違反道路交通管理事件受處罰民眾之公平，
    不因裁決人員不同，而生偏頗，寓有避免各監理機關於相同
    事件恣意為不同裁罰之功能，並非法所不許，於憲法上保障
    人民財產權之意旨並無牴觸（此並有司法院釋字第511 號解
    釋意旨理由足資參照），並無違反法律保留原則。再依本件
    違規行為時點之違反道路交通管理事件統一裁罰基準表記載
    ，小型車汽車駕駛人，行經有燈光號誌管制之交岔路口闖紅
    燈，逾越應到案期限六十日以上，繳納罰鍰或逕行裁決處罰
    者，統一裁罰基準4,000元，並記違規點數3點。核此規定，
    既係基於母法之授權而為訂定，且就違反道路交通管理事件
    統一裁罰基準及處理細則附件所示統一裁罰基準表中有關道
    路交通管理處罰條例第53條第1 項之裁罰基準內容（基準表
    就不同違規車種，其可能衍生危害交通安全之輕重不同，而
    區分有機車、小型車、大型車，並就其是否逾越於期限內繳
    納或到案聽候裁決之期限不同，分別裁以不同之罰鍰標準，
    其衍生交通秩序危害，既不相同，分別處以不同之罰鍰，符
    合相同事件相同處理，不同事件不同處理之平等原則。），
    並未牴觸母法，是被告自得依此基準而為裁罰。
　㈣原告經合法通知未到庭，經本院當庭勘驗二造提出之光碟影
    片，其結果如下：
　　⒈檔案名稱：影片.avi。影片播放時間00：00：01～00：00：
      03顯示「BANDICUT」商標。影片播放時間00：00：04影片
      上顯示「0000-00-00 00：39：22」，可見當時為下午黃
      昏時段，天氣晴朗，僅有少許白雲，路旁之路燈均未開啟
      ，道路上之車輛亦未開啟大燈，該路段為雙向各2線車道
      之路段，檢舉人行向之外側車道與內側車道間繪有白虛線
      之車道分隔線用以區隔，外側車道右側設置有「易肇事路
      段請減速慢行」之標誌，前方為有燈光號誌管制之路口，
      檢舉人行向車道前路口設置有一燈光管制號誌，燈光管制
      號誌顯示為圓形黃燈，檢舉人行駛於外側車道，外側車道
      前方有多輛機車。於時間17：39：23，可見前方路口路面
      繪設白色停止線，停止線前繪設有「白色↑」遵行方向之
      標線，系爭車輛自內側車道出現，車牌號碼「7837-RK」
      清晰可辯，超越檢舉人車輛後持續向前行駛，且前方管制
      燈號由圓形黃燈轉換為圓形紅燈，圓形黃燈於轉換燈號而
      熄滅前為持續亮起之狀態且未有閃爍情形，且斯時系爭車
      輛距離前方停止線約一組線段及線距之距離。於時間17：
      39：24，系爭車輛煞車燈亮起並穿越停止線，且繼續駛入
      路口範圍，外側車道亦有機車穿越停止線駛入前方銜接路
      段。於時間17：39：25～17：35：26，系爭車輛右側方向
      燈亮起，且於銜接路段持續行駛，外側車道數輛機車亦陸
      續穿越停止線，路口上方設置有「五股、八里↗」之標誌
      ，且於該路口亦設有供行人穿越之行人穿越道，並有行人
      於行人穿越道左側等待號誌通行。17：39：28，檢舉人車
      輛停止於路口前，系爭車輛車頭略向右偏移。影片結束。
　　⒉檔案名稱：達股110年度交字第267號原證三影像檔：影片
      上顯示「2020/05/15 17：53：38」於時間17：53：38～17
      ：53：49，可見該畫面為某不詳車籍車輛後方行車紀錄器
      之畫面，該車輛於某建築物地下室停車場駛出至地面。影
      片結束。
　　⒊檔案名稱：達股110年度交字第267號原證四影像檔（燈桿
      編號804152之號誌為閃光黃燈）：影片播放時間00：00：
      01～00：00：04，可見該路段與前開「1.檔案名稱：影片.
      avi」所示之路段為同一地點（即新北市○○區○號越堤道）
      ，惟影片畫面天色昏暗，路旁之路燈均開啟，路上行駛之
      車輛均開啟大燈，顯為晚上之時段，惟無法得知具體日期
      、時間，該車輛行使於該路段之內側車道，前方為有燈光
      號誌管制之路口，該燈光管制號誌為閃爍黃燈，00：00：
      05該車輛通過該路口，影片結束。
　 ⒋前開影片拍攝影像連續一致，場景、光彩、色澤均屬常態自
      然呈現，而無任何不協調一致之處。
　㈤依上開勘驗結果及本院依職權調閱Google Map街景圖，足見
    系爭車輛出現於畫面中時，路口行車管制號誌即已顯示黃燈
    系爭車輛卻未為煞車減速，嗣系爭車輛尚未到達該路口停止
    線時，行車管制號誌即已顯示為圓形紅燈，系爭車輛始開始
    煞車，然系爭車輛卻未停等紅燈而仍持續向前駛並通過該路
    口駛入銜接路段，足認原告駕駛系爭車輛於前揭時、地，有
    「駕車行經有燈光號誌管制之交岔路口闖紅燈」之違規事實
    ，應堪認定。
　㈥原告主張伊於舉發通知單所載違規時間，伊與系爭車輛停置
    在新北市○○區○○○路00號功得電子有限公司停車場，原告之
    系爭車輛係於17時54分才駛離停車場，且採證影片經檢舉人
    以BANDICUT軟體剪輯、採證照片中車牌無法辨識，無法證明
    該車輛為系爭車輛云云。經查：
　　⒈依前開勘驗結果，採證影片中系爭車輛車牌號碼「7837-RK
      」清晰可辨，尚無模糊而無法辨識之情事；又前開影片雖
      於開頭有BANDICUT之圖標，惟由影片內容可見當時之天氣
      晴朗，道路上之車輛行進情形亦清晰可辨，且拍攝影像連
      續一致，場景、光彩、色澤均屬常態自然呈現，而無任何
      不協調一致之處，尚難認該影片有經變造、偽造之情事，
      原告亦未提出有何偽造變造之相關事證供本院調查，故該
      採證影片應可作為本件證據。
　　⒉原告所提供之原證三之錄影畫面中並未有足資辨認該車為
      系爭車輛之資訊，至多僅能證實係不詳車籍之車輛於109
      年5月15日下午17時54分許從某建築物地下停車場駛出，
      無法證明該車輛為系爭車輛；再者，縱如原告所述：系爭
      車輛確於109年5月15日下午17時54分自新北市○○區○○○路0
      0號功德電子有限公司停車場駛出。惟本院依職權調閱Goo
      gle Map地圖，新北市○○區○號越堤道至五股區五權五路26
      號功德電子有限公司之距離非屬時間內無法到達（17時39
      分至17時54分，共計15分鐘，Google Map計算該路程費時
      12分鐘，交通順暢時9分鐘），是以該段影片縱使能證明
      系爭車輛係於109年5月15日下午17時54分自新北市○○區○○
      ○路00號功德電子有限公司停車場駛出，亦無法證明原告
      未於109年5月15日17時39分行駛於新北市○○區○號越堤道
      ，故原告此部分主張，亦無理由。
　㈦原告又主張新北市○○區○號越堤道之行車管制號誌燈號應
    為特種閃光黃燈，該地點亦非為交岔路口，且系爭車輛已於
    黃燈時通過停止線云云。
　　⒈按「行車管制號誌各燈號顯示之意義如左：四、圓形黃燈
      圓形黃燈用以警告車輛駕駛人及行人，表示紅色燈號即將
      顯示，屆時將失去通行路權。五、圓形紅燈（一）車輛面
      對圓形紅燈表示禁止通行，不得超越停止線或進入路口。
      」；「特種閃光號誌各燈號顯示之意義如下：一、閃光黃
      燈表示「警告」，車輛應減速接近，注意安全，小心通過
      。二、閃光紅燈表示「停車再開」，車輛應減速接近，先
      停止於交岔路口前，讓幹線道車優先通行後認為安全時，
      方得續行。行車管制號誌之紅、黃色燈號得視需要改成閃
      光運轉，其顯示之意義與特種閃光號誌完全相同。」，交
      通標誌標線號誌設置規則第206條第4款、第5 款第1目、
      第211條定有明文。
　　⒉依前開勘驗結果，該時段路口之管制燈號先顯示圓形黃燈
      後轉換為圓形紅燈，該圓形黃燈並無閃爍之情況；而原告
      所提之原證四之影片中之管制燈號雖有顯示持續閃爍之閃
      光黃燈，惟原證四中道路上之車輛均開啟大燈，且路燈亦
      皆開啟，天色亦屬昏暗，明顯為夜晚時所拍攝之影片。是
      以，尚不得以原告所提出之原證四影片中不同時段之燈光
      號誌情形，援引為本案之佐證。再者，駕駛人駕駛汽車，
      本應遵守道路交通號誌之指示及注意車前狀況，此觀道路
      交通安全規則第90條第1 項、第94條第3 項之規定自明，
      是號誌究為「閃光黃燈」或一般圓形黃燈，自應予以注意
      而為辨明；況且，縱係「閃光黃燈」，亦係表示「警告」
      ，車輛應減速接近，注意安全，小心通過。原告所指該管
      制燈號為閃光黃燈云云，無非圖卸之詞，自難採信。
　　⒊原告稱該路段非為路口云云。按「本條例用詞，定義如下
      ：一、道路：指公路、街道、巷衖、廣場、騎樓、走廊或
      其他供公眾通行之地方。二、車道：指以劃分島、護欄或
      標線劃定道路之部分，及其他供車輛行駛之道路。三、人
      行道：指為專供行人通行之騎樓、走廊，及劃設供行人行
      走之地面道路，與人行天橋及人行地下道。四、行人穿越
      道：指在道路上以標線劃設，供行人穿越道路之地方。…
      」道路交通管理處罰條例第3 條定有明文。次按「標誌、
      標線及號誌之定義如左：三、號誌  以規定之時間上交互
      更迭之光色訊號，設置於交岔路口或其他特殊地點，用以
      將道路通行權指定給車輛駕駛人與行人，管制其行止及轉
      向之交通管制設施」道路交通標誌標線號誌設置規則第3
      條第3款亦有明文。經查該路段係屬供公眾通行之道路，
      亦繪設有行人穿越道供行人通行，且道路與行人穿越道交
      岔前設有停止線、遵行標線、行車管制號誌，依前開道路
      交通管理處罰條例及道路交通標誌標線號誌設置規則之規
      定，該路段屬交岔路口無疑。
　　⒋原告稱其無法看見於管制號誌黃燈時即已通過停止線云云
      。惟依前揭勘驗結果，系爭車輛行駛時應可看見該路口於
      系爭車輛行向及對向之燈號管制標誌，且原告亦自陳：「
      駕駛人應看不到近端燈桿號誌，只能看到遠端燈桿號誌」
      ，縱原告僅看見對向車道之燈號管制標誌，原告於看見該
      交岔路口管制燈號為圓形黃燈時即應減速慢行，惟系爭車
      輛並未亮起煞車燈亦未減速，待圓形黃燈轉為圓形紅燈時
      ，系爭車輛煞車燈始亮起，且系爭車輛於圓形紅燈時尚未
      通過停止線。是系爭車輛係於該交岔路口行車管制紅燈時
      穿越停止線，應堪認定，原告此部分主張顯屬無據。
　㈧另原告主張檢舉人於行車管制號誌為圓形紅燈時，超越停止
    線，舉發機關卻僅舉發伊，而未舉發檢舉人，不符合平等原
    則云云。按我國憲法上平等原則，乃係要求行政機關對於事
    物本質上相同之事件作相同之處理，形成行政自我拘束；且
    憲法上之平等原則係指合法權利義務之平等，並不包含違法
    行為均不予取締制裁之不法平等，縱檢舉人確有違規情事，
    亦係舉發機關於調查後是否依法舉發之問題，而不影響原告
    本件違規事實之成立，是原告主張，顯屬無據。
　㈨原告主張本件應到案日期109年7月11日，應到案期限60日為1
    09年9月9日，被告應於到案期限60日內之3個月即109年12月
    9日前逕行裁決，被告延至110年9月3日始開立裁決書，裁決
    時間逾期云云。惟按行政罰法第27條第1項、第2項規定「(
    第1項)行政罰之裁處權，因3年期間之經過而消滅。(第2項
    ）前項期間，自違反行政法上義務之行為終了時起算。但行
    為之結果發生在後者，自該結果發生時起算」。經核本件對
    原告「駕車行經有燈光管制之交岔路口闖紅燈」違規行為之
    裁罰，並未逾越行政罰法第27條第1項所定之3年時效之規定
    。本件固然自舉發通知單開立後逾1年始由被告對原告裁罰
    ，違反道路交通管理事件統一裁罰基準及處理細則第44條第
    1項有關「處罰機關應依基準表於通知單送達且逾越應到案
    期限60日之3個月內，逕行裁決之」之規定，依其規範目的
    及意旨，僅屬上級行政機關督促處罰機關儘速處理案件作成
    行政處分之內部行政作業期限之要求，並非限制處罰機關行
    使裁處權之實體規定，故非行政罰法第27條第1項裁處權時
    效之特別規定，而核屬程序規範之性質。又關於正當法律程
    序，係藉由正當法律程序之踐行，以擔保行政機關實質決定
    之公正結果。是以，所謂正當法律程序之實質內涵，係指行
    政機關行使公權力，致剝奪或限制人民權利時，應經由適法
    組織之行政機關作成決定，處分前並應給予受處分人陳述及
    申辯之機會，處分書應附記理由，並表明救濟方法、期間及
    受理機關等，尊重人民為程序主體之程序保障制度規範而言
    。觀諸違反道路交通管理事件統一裁罰基準及處理細則第44
    條第1項有關「處罰機關應依基準表於通知單送達且逾越應
    到案期限60日之3個月內，逕行裁決之」之規定內容，雖屬
    法定程序之程序規範，然其規範內容，尚與正當法律程序係
    為確保受處分人知悉相關資訊及適時陳述意見之機會，使行
    政機關行使公權力時，能透過一套公正、公開之程序及人民
    參與過程，強化政府與人民之溝通，以確保政府依法行政，
    作成正確之行政決定，進而達到保障人民權益，促進行政效
    能目的之核心規範意旨無涉。又斟酌違反道路交通管理事件
    統一裁罰基準及處理細則第44條第1項有關「處罰機關應依
    基準表於通知單送達且逾越應到案期限60日之3個月內，逕
    行裁決之」規定之規範目的，僅係督促處罰機關儘速處理案
    件並作成行政處分之行政作業期程規定，並無使其發生失權
    效果之意旨，是其性質應屬訓示規定，並非強制規定，並不
    因此而導致其實體決定成為無效或得撤銷之違法行政處分之
    結果，是原告所稱，不足為有利於己之認定。
　㈩原告主張被告裁量怠惰而對伊裁處最高額罰鍰4,000 元云云
　　。惟被告就原告之違規行為得依前揭「違反道路交通管理事
    件統一裁罰基準及處理細則」及其附件「違反道路交通管理
    事件統一裁罰基準表」規定為裁罰已如前述。查本件原告係
    駕駛汽車且於系爭舉發通知單送達合法後，逾到案期限60日
    以上而未就系爭舉發通知單提出申訴，有系爭舉發通知單及
    送達查詢資料可佐（見本院卷第50至58頁），是被告依違反
    道路交通管理事件統一裁罰基準表以小型車在行經有燈光號
    誌管制之交岔路口闖紅燈「逾越應到案期限六十日以上，繳
    納罰鍰或逕行裁決處罰者」之統一裁罰基準4,000元，並記
    違規點數3點裁罰原告，應屬適法。原告此部分主張，顯屬
    無據。
六、綜上所述、原告訴請撤銷原處分，為無理由，應予駁回。
七、本件第一審裁判費為300 元，應由原告負擔，爰確定第一審
    訴訟費用額如主文第2項所示。
中　　華　　民　　國　　111   　年　  3    月　 8 　　日
　　　　　　　　　行政訴訟庭　  法　官 徐文瑞
上為正本係照原本作成。
如不服本判決，應於判決送達後20日內，向本院提出上訴狀並表
明上訴理由（原判決所違背之法令及其具體內容或依訴訟資料可
認為原判決有違背法令之具體事實），其未載明上訴理由者，應
於提出上訴後 20 日內向本院補提理由書（上訴狀及上訴理由書
均須按他造人數附繕本，如未按期補提上訴理由書，則逕予駁回
上訴），並應繳納上訴裁判費新臺幣 750 元。
中　　華　　民　　國　　111   　年　  3    月　 8 　　日
　　　  　　　　　　　　　　　　書記官 朱亮彰